臺灣高等法院交通事件裁定　　　　　 100年度交抗字第1459號
抗　告　人
即受處分人　　莊秀珠
上列抗告人因違反道路交通管理處罰條例案件，不服臺灣桃園地
方法院，中華民國100年9月30日所為裁定（100年度交聲字第669
號），提起抗告，本院裁定如下：
    主  文
抗告駁回。
    理  由
一、原處分意旨略謂：異議人即受處分人（下稱異議人）莊秀珠
    所有車牌號碼11 16-B9號自用小客車，於民國（下同）100
    年6 月11日凌晨2時35分許，行經桃園縣平鎮市○○路○○
    段531 號前，因以時速114公里之速度，超速64公里行駛，
    經自動測速照相器拍攝採證後，分別製作單號D00000000號
    舉發通知單逕行舉發超速行駛之違規（已經異議人於100年8
    月8日繳納罰鍰結案，未據聲明異議），及單號D00000000號
    舉發通知單逕行舉發「駕駛人行車速度超過規定之最高時速
    60公里以上（處車主）」之違規事實，原處分機關認屬確實
    ，乃依道路交通管理處罰條例第43條第4項之規定，裁處吊
    扣汽車牌照3個月等語。
二、聲明異議意旨則略以：伊因服用失眠藥物導致精神不佳而有
    超速駕駛之違規，現經醫師治療中，請求撤銷該處分云云。
三、原裁定意旨略以：
（一）本件異議人駕駛其所有之車牌號碼1116-B9號自用一般小
      客車，於100年6月11日凌晨2時35分許，行經速限時速50
      公里之桃園縣平鎮市○○路○○段531號前，以時速114公
      里之速度行駛，已超過該路段速限60公里以上，經桃園縣
      政府警察局交通大隊執勤員警逕行舉發等情，有桃園縣政
      府警察局交通違規案件處理系統表、違規查詢報表、違規
      照片等件（原審卷第13頁至第15頁）附卷可憑。按汽車駕
      駛人駕駛汽車有行車速度超過規定之最高時速60公里以上
      者，吊扣該汽車牌照3個月，道路交通管理處罰條例第43
      條第4項定有明文。該條項對汽車所有人裁處吊扣牌照之
      處罰，並不以汽車所有人有可歸責原因為其要件，亦無汽
      車所有人可舉證免責之例外規定，是上開車輛於前開時地
      之行車速度，既超過規定之最高時速60公里以上，則原處
      分機關依據道路交通管理處罰條例第43條第4項規定，對
      於汽車所有人即異議人裁罰吊扣汽車牌照3個月，自屬有
      據。
（二）異議人雖辯稱：當時因服用藥物而導致精神不佳，對所發
      生之狀況不復記憶云云。惟查，異議人既知自身之健康狀
      況不佳及因服用藥物會導致精神不濟之情，本應多加留意
      駕車之狀況或避免駕車，非可以此而為免責之理由。此外
      ，復有違規採證照片1幀足以明確認定車牌號碼1116-B9號
      自用一般小客車於上開時地，確有超速60公里以上之違規
      事實。從而，原處分機關依據道路交通管理處罰條例第43
      條第4項規定，對異議人裁處吊扣汽車牌照3個月，於法並
      無違誤。異議人空言置辯，為無理由，應予駁回。
（三）綜上所述，原處分機關前揭裁罰核屬適法，異議人異議為
      無理由，應予駁回。
四、抗告意旨略以：請查詢診所開的藥導致抗告人即異議人（下
    稱異議人）無意識，以證明異議人所辯屬實。伊為單親媽媽
    ，需撫養2個孩子，也有貸款壓力，早上需接送孩子上學，
    及開車至臺北市場擺攤，吃安眠藥並非伊所願。伊已經3個
    月無生活費，伊也不想要發生這樣的事云云。
五、本院查：
（一）按汽車駕駛人，駕駛汽車有行車速度超過規定之最高時速
      60公里以上情形者，處新臺幣（下同）6000元以上2萬400
      0元以下罰鍰，並當場禁止其駕駛，道路交通管理處罰條
      例第43條第1項第2款定有明文；又汽車駕駛人有該條例第
      43條第1項第2款行為者，並吊扣該汽車牌照3個月，同條
      第4項前段亦有明文。
（二）異議人於100年6月11日凌晨2時35分許，駕駛其所有之車
      牌號碼1116-B9號自用一般小客車，在速限時速50公里行
      經桃園縣平鎮市○○路○○段531號前，以時速114公里之
      速度行駛，已超過該路段最高速限時速60公里以上，經桃
      園縣政府警察局交通大隊執勤員警逕行舉發等情，有桃園
      縣政府警察局交通違規案件處理系統表、違規查詢報表、
      違規照片等件附卷可按，是異議人有前開交通違規事實，
      堪可認定。
（三）抗告意旨雖以前詞置辯。然查，若異議人因服用藥物致精
      神不濟，即應提高注意行車安全或避免駕車，且異議人是
      否真有服用藥物、該藥物藥效為何及其個人、家庭問題等
      ，均與異議人超過規定之最高限速時速64公里行駛，而有
      本件交通違規行為，是抗告意旨所指，並不足採。
（四）本件交通違規情節明確，原處分機關依道路交通管理處罰
      條例第43條第4項規定，對異議人裁處吊扣汽車牌照3個，
      核無違誤。原審法院據此駁回異議人之聲明異議，經核尚
      無不合。抗告意旨仍執前開情詞而指摘原裁定不當，並無
      理由，應予駁回。
據上論斷，應依道路交通管理處罰條例第89條，道路交通事件處
理辦法第25條，刑事訴訟法第412條，裁定如主文。
中    華    民    國   100    年    10    月    31    日
                  交通法庭審判長法  官  黃瑞華
                                法  官  許文章
                                法  官  高玉舜
以上正本證明與原本無異。
不得再抗告。
                                書記官  許雅淩
中    華    民    國   100    年    10    月    31    日